Config:
  hfst:
    Gen: ../../../src/generator-dict-gt-norm.hfst
    Morph: ../../../src/analyser-dict-gt-norm.hfst
  xerox:
    Gen: ../../../src/generator-dict-gt-norm.xfst
    Morph: ../../../src/analyser-dict-gt-norm.xfst
    App: lookup


Tests:

  Noun - stiváh:
    stiváh+N+Pl+Nom:  stiˊváh
    stiváh+N+Pl+Gen:  stiˊvái
    stiváh+N+Pl+Acc:  stiˊváid
    stiváh+N+Pl+Ill:  stiˊváid
    stiváh+N+Pl+Loc:  stiˊváin
    stiváh+N+Pl+Com:  stiˊváiguin
    stiváh+N+Pl+Abe:  stiˊváittáá

  Noun - urná:
    urná+N+Sg+Nom:  urná
    urná+N+Sg+Gen:  uˊrná
    urná+N+Sg+Acc:  uˊrná
    urná+N+Sg+Ill:  uurnán
    urná+N+Sg+Loc:  urnáást
    urná+N+Sg+Com:  urnáin
    urná+N+Sg+Abe:  uˊrnáttáá
    urná+N+Ess:  urnán
    urná+N+Par: urnád
    urná+N+Pl+Nom:  uˊrnáh
    urná+N+Pl+Gen:  uˊrnái
    urná+N+Pl+Acc:  urnáid
    urná+N+Pl+Ill:  urnáid
    urná+N+Pl+Loc:  urnáin
    urná+N+Pl+Com:  uˊrnáiguin
    urná+N+Pl+Abe:  uˊrnáittáá

  Noun - juná:
    juná+N+Sg+Nom:  juná
    juná+N+Sg+Gen:  juná
    juná+N+Sg+Acc:  juná
    juná+N+Sg+Ill:  junán
    juná+N+Sg+Loc:  junást
    juná+N+Sg+Com:  junáin
    juná+N+Sg+Abe:  junáttáá
    juná+N+Ess:  junán
    juná+N+Ess:  junád
    juná+N+Pl+Nom:  junáh
    juná+N+Pl+Gen:  junái
    juná+N+Pl+Acc:  junáid
    juná+N+Pl+Ill:  junáid
    juná+N+Pl+Loc:  junáin
    juná+N+Pl+Com:  junáiguin
    juná+N+Pl+Abe:  junáittáá

  Noun - tuvvá:
    tuvvá+N+Sg+Nom:  tuvvá
    tuvvá+N+Sg+Gen:  tuṿá
    tuvvá+N+Sg+Acc:  tuṿá
    tuvvá+N+Sg+Ill:  tuuṿán
    tuvvá+N+Sg+Loc:  tuvváást
    tuvvá+N+Sg+Com:  tuvváin
    tuvvá+N+Sg+Abe:  tuˊváttáá
    tuvvá+N+Ess:  tuvván
    tuvvá+N+Par:  tuvvád
    tuvvá+N+Pl+Nom:  tuˊṿáh
    tuvvá+N+Pl+Gen:  tuˊṿái
    tuvvá+N+Pl+Acc:  tuvváid
    tuvvá+N+Pl+Ill:  tuvváid
    tuvvá+N+Pl+Loc:  tuvváin
    tuvvá+N+Pl+Com:  tuˊṿáiguin
    tuvvá+N+Pl+Abe:  tuˊṿáittáá

  Noun - čuhčá:
    čuhčá+N+Sg+Nom:  čuhčá
    čuhčá+N+Sg+Gen:  čuuvčá
    čuhčá+N+Sg+Acc:  čuuvčá
    čuhčá+N+Sg+Ill:  čuuhčán
    čuhčá+N+Sg+Loc:  čuuvčást
    čuhčá+N+Sg+Com:  čuvččáin
    čuhčá+N+Sg+Abe:  čuˊvčáttáá
    čuhčá+N+Ess:  čuhčán
    čuhčá+N+Par: čuhčád
    čuhčá+N+Pl+Nom:  [čuuvčáh, čuˊvčáh]
    čuhčá+N+Pl+Gen:  [čuuvčái, čuˊvčái]
    čuhčá+N+Pl+Acc:  čuuvčáid
    čuhčá+N+Pl+Ill:  čuvččáid
    čuhčá+N+Pl+Loc:  čuuvčáin
    čuhčá+N+Pl+Com:  čuˊvčáiguin
    čuhčá+N+Pl+Abe:  čuˊvčáittáá

  Noun - fáddá:
    fáddá+N+Sg+Nom:  fáddá
    fáddá+N+Sg+Gen:  fáádá
    fáddá+N+Sg+Acc:  fáádá
    fáddá+N+Sg+Ill:  fáádán
    fáddá+N+Sg+Loc:  fáádást
    fáddá+N+Sg+Com:  fáddáin
    fáddá+N+Sg+Abe:  fáˊdáttáá
    fáddá+N+Ess:  fáddán
    fáddá+N+Par: fáddád
    fáddá+N+Pl+Nom:  fáádáh
    fáddá+N+Pl+Gen: [fáádái, fáˊdái]
    fáddá+N+Pl+Acc:  fáádáid
    fáddá+N+Pl+Ill:  fáddáid
    fáddá+N+Pl+Loc:  fáádáin
    fáddá+N+Pl+Com:  fáˊdáiguin
    fáddá+N+Pl+Abe:  fáˊdáittáá

  Noun - fáddá: # á-stems
    fáddá+N+Sg+Nom: fáddá
    fáddá+N+Sg+Gen: fáádá
    fáddá+N+Sg+Acc: fáádá
    fáddá+N+Sg+Ill: fáádán
    fáddá+N+Sg+Loc: fáádást
    fáddá+N+Sg+Abe: fádáttáá
    fáddá+N+Sg+Com: fáddáin
    fáddá+N+Ess: fáddán
    fáddá+N+Par: fáddád
    fáddá+N+Pl+Nom: fáádáh
    fáddá+N+Pl+Gen: fáádái
    fáddá+N+Pl+Acc: fáádáid
    fáddá+N+Pl+Loc: fáádáin
    fáddá+N+Pl+Ill: fáddáid
    fáddá+N+Pl+Com: fádáiguin
    fáddá+N+Pl+Abe: fádáittáá


  Noun - lággá:
    lággá+N+Sg+Nom:  lággá
    lággá+N+Sg+Gen:  láágá
    lággá+N+Sg+Acc:  láágá
    lággá+N+Sg+Ill:  láágán
    lággá+N+Sg+Loc:  lággáást
    lággá+N+Sg+Com:  lággáin
    lággá+N+Sg+Abe:  láˊgáttáá
    lággá+N+Ess:  lággán
    lággá+N+Par: lággád
    lággá+N+Pl+Nom:  láágáh
    lággá+N+Pl+Gen:  [láágái, lágái]
    lággá+N+Pl+Acc:  láágáid
    lággá+N+Pl+Ill:  lággáid
    lággá+N+Pl+Loc:  láágáin
    lággá+N+Pl+Com:  láˊgáiguin
    lággá+N+Pl+Abe:  láˊgáittáá

  Noun - hágá:
    hágá+N+Sg+Nom:  hágá
    hágá+N+Sg+Gen:  hágá
    hágá+N+Sg+Acc:  hágá
    hágá+N+Sg+Ill:  hágán
    hágá+N+Sg+Loc:  hágást
    hágá+N+Sg+Com:  hágáin
    hágá+N+Sg+Abe:  hágáttáá
    hágá+N+Ess:  hágán
    hágá+N+Par:  hágád
    hágá+N+Pl+Nom:  hágáh
    hágá+N+Pl+Gen:  hágái
    hágá+N+Pl+Acc:  hágáid
    hágá+N+Pl+Ill:  hágáid
    hágá+N+Pl+Loc:  hágáin
    hágá+N+Pl+Com:  hágáiguin
    hágá+N+Pl+Abe:  hágáittáá

  Noun - kámppá:
    kámppá+N+Sg+Nom:  kámppá
    kámppá+N+Sg+Gen:  káˊmpá
    kámppá+N+Sg+Acc:  káˊmpá
    kámppá+N+Sg+Ill:  káámpán
    kámppá+N+Sg+Loc:  kámppáást
    kámppá+N+Sg+Com:  kámppáin
    kámppá+N+Sg+Abe:  káˊmpáttáá
    kámppá+N+Ess:  kámppán
    kámppá+N+Par: kámppád
    kámppá+N+Pl+Nom:  káˊmpáh
    kámppá+N+Pl+Gen:  káˊmpái
    kámppá+N+Pl+Acc:  kámppáid
    kámppá+N+Pl+Ill:  kámppáid
    kámppá+N+Pl+Loc:  káˊmpáin
    kámppá+N+Pl+Com:  káˊmpáiguin
    kámppá+N+Pl+Abe:  káˊmpáittáá

  Noun - ráksá:
    ráksá+N+Sg+Nom:  ráksá
    ráksá+N+Sg+Gen:  ráávsá
    ráksá+N+Sg+Acc:  ráávsá
    ráksá+N+Sg+Ill:  rááksán
    ráksá+N+Sg+Loc:  ráávsást
    ráksá+N+Sg+Com:  rávssáin
    ráksá+N+Sg+Abe:  ráˊvsáttáá
    ráksá+N+Ess:  ráksán
    ráksá+N+Par: ráksád
    ráksá+N+Pl+Nom:  ráávsáh
    ráksá+N+Pl+Gen: [ráávsái, ráˊvsái]
    ráksá+N+Pl+Acc:  ráávsáid
    ráksá+N+Pl+Ill:  rávssáid
    ráksá+N+Pl+Loc:  ráávsáin
    ráksá+N+Pl+Com:  ráˊvsáiguin
    ráksá+N+Pl+Abe:  ráˊvsáittáá

  Noun - vársá:
    vársá+N+Sg+Nom:  vársá
    vársá+N+Sg+Gen:  váˊrsá
    vársá+N+Sg+Acc: váˊrsá
    vársá+N+Sg+Ill:  váársán
    vársá+N+Sg+Loc:  vársáást
    vársá+N+Sg+Com:  vársáin
    vársá+N+Sg+Abe:  váˊrsáttáá
    vársá+N+Ess:  vársán
    vársá+N+Par: vársád
    vársá+N+Pl+Nom:  váˊrsáh
    vársá+N+Pl+Gen:  [vársái, váˊrsái]
    vársá+N+Pl+Acc:  vársáid
    vársá+N+Pl+Ill:  várˊsáid
    vársá+N+Pl+Loc:  vársáin
    vársá+N+Pl+Com:  váˊrsáiguin
    vársá+N+Pl+Abe:  váˊrsáittáá

  Noun - lássá:
    lássá+N+Sg+Nom:  lássá
    lássá+N+Sg+Gen:  lááṣá
    lássá+N+Sg+Acc:  lááṣá
    lássá+N+Sg+Ill:  lááṣán
    lássá+N+Sg+Loc:  lááṣást
    lássá+N+Sg+Com:  lássáin
    lássá+N+Sg+Abe:  láˊsáttáá
    lássá+N+Ess:  lássán
    lássá+N+Par: lássád
    lássá+N+Pl+Nom:  lááṣáh
    lássá+N+Pl+Gen: [lááṣái, láṣái]
    lássá+N+Pl+Acc:  lááṣáid
    lássá+N+Pl+Ill:  lássáid
    lássá+N+Pl+Loc:  lááṣáin
    lássá+N+Pl+Com:  láˊsáiguin
    lássá+N+Pl+Abe:  láˊsáittáá

  Noun - lássá: # á-stems
    lássá+N+Sg+Nom: lássá
    lássá+N+Sg+Gen: lááṣá
    lássá+N+Sg+Acc: lááṣá
    lássá+N+Sg+Ill: lááṣán
    lássá+N+Sg+Loc: lááṣást
    lássá+N+Sg+Com: lássáin
    lássá+N+Sg+Abe: láṣáttáá
    lássá+N+Ess: lássán
    lássá+N+Par: lássád
    lássá+N+Pl+Nom: lááṣáh
    lássá+N+Pl+Gen: lááṣái
    lássá+N+Pl+Acc: lááṣáid
    lássá+N+Pl+Ill: lássáid
    lássá+N+Pl+Loc: lááṣáin
    lássá+N+Pl+Com: láṣáiguin
    lássá+N+Pl+Abe: láṣáittáá

  Noun - pálstá:
    pálstá+N+Sg+Nom:  pálstá
    pálstá+N+Sg+Gen:  páˊlstá
    pálstá+N+Sg+Acc: páˊlstá
    pálstá+N+Sg+Ill:  páálstán
    pálstá+N+Sg+Loc:  pálstáást
    pálstá+N+Sg+Com:  pálstáin
    pálstá+N+Sg+Abe:  páˊlstáttáá
    pálstá+N+Ess:  pálstán
    pálstá+N+Par: pálstád
    pálstá+N+Pl+Nom:  páˊlstáh
    pálstá+N+Pl+Gen:  páˊlstái
    pálstá+N+Pl+Acc:  pálstáid
    pálstá+N+Pl+Ill:  pálstáid
    pálstá+N+Pl+Loc:  pálstáin
    pálstá+N+Pl+Com:  páˊlstáiguin
    pálstá+N+Pl+Abe:  páˊlstáittáá

  Noun - kárttá:
    kárttá+N+Sg+Nom:  kárˊttá
    kárttá+N+Sg+Gen:  káˊrtá
    kárttá+N+Sg+Acc: káˊrtá
    kárttá+N+Sg+Ill:  káártán
    kárttá+N+Sg+Loc:  kárttáást
    kárttá+N+Sg+Com:  kárttáin
    kárttá+N+Sg+Abe:  káˊrtáttáá
    kárttá+N+Ess:  kárttán
    kárttá+N+Par: kárttád
    kárttá+N+Pl+Nom:  káˊrtáh
    kárttá+N+Pl+Gen:  káˊrtái
    kárttá+N+Pl+Acc:  kárttáid
    kárttá+N+Pl+Ill:  kárttáid
    kárttá+N+Pl+Loc:  káˊrtáin
    kárttá+N+Pl+Com:  káˊrtáiguin
    kárttá+N+Pl+Abe:  káˊrtáittáá

  Noun - kuáddá:
    kuáddá+N+Sg+Nom:  kuádˊdá
    kuáddá+N+Sg+Gen:  kuádá
    kuáddá+N+Sg+Acc: kuádá
    kuáddá+N+Sg+Ill:  kuádán
    kuáddá+N+Sg+Loc:  kuádást
    kuáddá+N+Sg+Com:  kuáddáin
    kuáddá+N+Sg+Abe:  kuáˊdáttáá
    kuáddá+N+Ess:  kuáddán
    kuáddá+N+Par: kuádˊdád
    kuáddá+N+Pl+Nom:  kuádáh
    kuáddá+N+Pl+Gen: [kuádái, kuáˊdái]
    kuáddá+N+Pl+Acc:  kuádáid
    kuáddá+N+Pl+Ill:  kuáddáid
    kuáddá+N+Pl+Loc:  kuádáin
    kuáddá+N+Pl+Com:  kuáˊdáiguin
    kuáddá+N+Pl+Abe:  kuáˊdáittáá

  Noun - puánnjá:
    puánnjá+N+Sg+Nom:  puánˊnjá
    puánnjá+N+Sg+Gen:  puánjá
    puánnjá+N+Sg+Acc: puánjá
    puánnjá+N+Sg+Ill:  puáṇján
    puánnjá+N+Sg+Loc:  puánjást
    puánnjá+N+Sg+Com:  puánˊnjáin
    puánnjá+N+Sg+Abe:  puáˊnjáttáá
    puánnjá+N+Ess:  puánˊnján
    puánnjá+N+Par: puánˊnjád
    puánnjá+N+Pl+Nom:  puánjáh
    puánnjá+N+Pl+Gen: [puánjái, puáˊnjái]
    puánnjá+N+Pl+Acc:  puánjáid
    puánnjá+N+Pl+Ill:  puánnjáid
    puánnjá+N+Pl+Loc:  puáˊnjáin
    puánnjá+N+Pl+Com:  puáˊnjáiguin
    puánnjá+N+Pl+Abe:  puánjáittáá

  Noun - luákká:
    luákká+N+Sg+Nom:  luákˊká
    luákká+N+Sg+Gen:  luáḥá
    luákká+N+Sg+Acc:  luáḥá
    luákká+N+Sg+Ill:  luákán
    luákká+N+Sg+Loc:  luáhást
    luákká+N+Sg+Com:  luáhˊháin
    luákká+N+Sg+Abe:  luáˊháttáá
    luákká+N+Ess:  luákˊkán
    luákká+N+Par: luákˊkád
    luákká+N+Pl+Nom:  luáháh
    luákká+N+Pl+Gen: [luáhái, luáˊhái]
    luákká+N+Pl+Acc:  luáháid
    luákká+N+Pl+Ill:  luáhháid
    luákká+N+Pl+Loc:  luáháin
    luákká+N+Pl+Com:  luáˊháiguin
    luákká+N+Pl+Abe:  luáˊháittáá

  Noun - luákká:
    luákká+N+Sg+Nom:  luákˊká
    luákká+N+Sg+Gen:  luáhá
    luákká+N+Sg+Acc:  luáhá
    luákká+N+Sg+Ill:  luákán
    luákká+N+Sg+Loc:  luáhást
    luákká+N+Sg+Com:  luáhháin
    luákká+N+Sg+Abe:  luáˊháttáá
    luákká+N+Ess:  luákˊkán
    luákká+N+Par: luákˊkád
    luákká+N+Pl+Nom:  luáháh
    luákká+N+Pl+Gen: [luáhái, luáˊhái]
    luákká+N+Pl+Acc:  luáháid
    luákká+N+Pl+Ill:  luáhháid
    luákká+N+Pl+Loc:  luáháin
    luákká+N+Pl+Com:  luáˊháiguin
    luákká+N+Pl+Abe:  luáˊháittáá

  Noun - suájá: # á-stems - ok
    suájá+N+Sg+Nom: suáj̣á    
    suájá+N+Sg+Gen: suájá
    suájá+N+Sg+Ill: suáj̣án
    suájá+N+Sg+Loc: suáˊjáást
    suájá+N+Sg+Com: suáˊjáin
    suájá+N+Sg+Abe: suáˊjáttáá
    suájá+N+Ess: suáiján
    suájá+N+Par: suáijád
    suájá+N+Pl+Nom: suáˊjáh
    suájá+N+Pl+Gen: suáˊjái
    suájá+N+Pl+Acc: suáˊjáid
    suájá+N+Pl+Ill: suáˊjáid
    suájá+N+Pl+Loc: suáˊjáin
    suájá+N+Pl+Com: suáˊjáiguin
    suájá+N+Pl+Abe: suáˊjáittáá


  Noun - vuárkká:
    vuárkká+N+Sg+Nom:  vuárˊkká
    vuárkká+N+Sg+Gen:  vuárhá
    vuárkká+N+Sg+Acc:  vuárhá
    vuárkká+N+Sg+Ill:  vuárkán
    vuárkká+N+Sg+Loc:  vuárhást
    vuárkká+N+Sg+Com:  vuárˊháin
    vuárkká+N+Sg+Abe:  vuáˊrháttáá
    vuárkká+N+Ess:  vuárkkán
    vuárkká+N+Par: vuárkˊkád
    vuárkká+N+Pl+Nom:  vuárháh
    vuárkká+N+Pl+Gen: [vuárhái, vuáˊrhái]
    vuárkká+N+Pl+Acc:  vuárháid
    vuárkká+N+Pl+Ill:  vuárˊháid
    vuárkká+N+Pl+Loc:  vuárháin
    vuárkká+N+Pl+Com:  vuáˊrháiguin
    vuárkká+N+Pl+Abe:  vuáˊrháittáá

  Noun - kuávská:
    kuávská+N+Sg+Nom:  kuávˊská
    kuávská+N+Sg+Gen:  kuávská
    kuávská+N+Sg+Acc:  kuávská
    kuávská+N+Sg+Ill:  kuávskán
    kuávská+N+Sg+Loc:  kuávskást
    kuávská+N+Sg+Com:  kuávˊskáin
    kuávská+N+Sg+Abe:  kuáˊvskáttáá
    kuávská+N+Ess:  kuávˊskán
    kuávská+N+Par: kuávˊskád
    kuávská+N+Pl+Nom:  kuávskáh
    kuávská+N+Pl+Gen: [kuávskái, kuáˊvskái]
    kuávská+N+Pl+Acc:  kuávskáid
    kuávská+N+Pl+Ill:  kuávˊskáid
    kuávská+N+Pl+Loc:  kuávskáin
    kuávská+N+Pl+Com:  kuáˊvskáiguin
    kuávská+N+Pl+Abe:  kuáˊvskáittáá

  Noun - kuáhčá:
    kuáhčá+N+Sg+Nom:  kuáhˊčá
    kuáhčá+N+Sg+Gen:  kuávčá
    kuáhčá+N+Sg+Acc:  kuávčá
    kuáhčá+N+Sg+Ill:  kuáhčán
    kuáhčá+N+Sg+Loc:  kuávčást
    kuáhčá+N+Sg+Com:  kuávˊččáin
    kuáhčá+N+Sg+Abe:  kuáˊvčáttáá
    kuáhčá+N+Ess:  kuáhˊčán
    kuáhčá+N+Par: kuáhˊčád
    kuáhčá+N+Pl+Nom:  kuávčáh
    kuáhčá+N+Pl+Gen: [kuávčái, kuáˊvčái]
    kuáhčá+N+Pl+Acc:  kuávčáid
    kuáhčá+N+Pl+Ill:  kuávˊččáid
    kuáhčá+N+Pl+Loc:  kuávčáin
    kuáhčá+N+Pl+Com:  kuáˊvčáiguin
    kuáhčá+N+Pl+Abe:  kuáˊvčáittáá

  Noun - sááhá:
    sááhá+N+Sg+Nom:  sááhá
    sááhá+N+Sg+Gen:  sááhá
    sááhá+N+Sg+Acc: sááhá
    sááhá+N+Sg+Ill:  sááhán
    sááhá+N+Sg+Loc:  sááhást
    sááhá+N+Sg+Com:  sááháin
    sááhá+N+Sg+Abe:  sáˊháttáá
    sááhá+N+Ess:  sááhhán
    sááhá+N+Par: sááhhád
    sááhá+N+Pl+Nom:  sááháh
    sááhá+N+Pl+Gen:  [sááhái, sáhái]
    sááhá+N+Pl+Acc:  sááháid
    sááhá+N+Pl+Ill:  sááháid
    sááhá+N+Pl+Loc:  sááháin
    sááhá+N+Pl+Com:  sáˊháiguin
    sááhá+N+Pl+Abe:  sáˊháittáá

  Noun - páájá:
    páájá+N+Sg+Nom:  pááj̣á
    páájá+N+Sg+Gen:  páájá
    páájá+N+Sg+Acc:  páájá
    páájá+N+Sg+Ill:  pááj̣án
    páájá+N+Sg+Loc:  páájást
    páájá+N+Sg+Com:  páájáin
    páájá+N+Sg+Abe:  páˊjáttáá
    páájá+N+Ess:  pááiján
    páájá+N+Par: pááijád
    páájá+N+Pl+Nom:  páájáh
    páájá+N+Pl+Gen:  [páájái, pájái]
    páájá+N+Pl+Acc:  páájáid
    páájá+N+Pl+Ill:  [pááj̣áid, páijáid]
    páájá+N+Pl+Loc:  páájáin
    páájá+N+Pl+Com:  páˊjáiguin
    páájá+N+Pl+Abe:  páˊjáittáá

  Noun - čááná:
    čááná+N+Sg+Nom:  čááṇá
    čááná+N+Sg+Gen:  čááná
    čááná+N+Sg+Acc:  čááná
    čááná+N+Sg+Ill:  čááṇán
    čááná+N+Sg+Loc:  čáánást
    čááná+N+Sg+Com:  čáánáin
    čááná+N+Sg+Abe:  čáˊnáttáá
    čááná+N+Ess:  čáánnán
    čááná+N+Par:  čáánnád
    čááná+N+Pl+Nom:  čáánáh
    čááná+N+Pl+Gen: [čáánái, čáˊnái]
    čááná+N+Pl+Acc:  čáánáid
    čááná+N+Pl+Ill:  čáánáid
    čááná+N+Pl+Loc:  čáánáin
    čááná+N+Pl+Com:  čáˊnáiguin
    čááná+N+Pl+Abe:  čáˊnáittáá

  Noun - čááná: # á-stems
    čááná+N+Sg+Nom: čááṇá
    čááná+N+Sg+Gen: čááná
    čááná+N+Sg+Acc: čááná
    čááná+N+Sg+Ill: čááṇán
    čááná+N+Sg+Loc: čáánást
    čááná+N+Sg+Com: čáánáin
    čááná+N+Sg+Abe: čánáttáá
    čááná+N+Ess: čáánnán
    čááná+N+Par: čáánnád
    čááná+N+Pl+Nom: čáánáh
    čááná+N+Pl+Gen: čáánái
    čááná+N+Pl+Acc: čáánáid
    čááná+N+Pl+Ill: čáánáid
    čááná+N+Pl+Loc: čáánáin
    čááná+N+Pl+Com: čánáiguin
    čááná+N+Pl+Abe: čánáittáá

  Noun - čiähá:
    čiähá+N+Sg+Nom:  [čiäḥá, čiähá]
    čiähá+N+Sg+Gen:  čiäṿá
    čiähá+N+Sg+Acc:  čiäṿá
    čiähá+N+Sg+Ill:  čiäḥán
    čiähá+N+Sg+Loc:  čiäṿást
    čiähá+N+Sg+Com:  čiävváin
    čiähá+N+Sg+Abe:  čiäˊváttáá
    čiähá+N+Ess:  čiähhán
    čiähá+N+Par: čiähhád
    čiähá+N+Pl+Nom:  čiäṿáh
    čiähá+N+Pl+Gen: [čiäṿái, čiäˊvái]
    čiähá+N+Pl+Acc:  čiäṿáid
    čiähá+N+Pl+Ill:  čiävváid
    čiähá+N+Pl+Loc:  čiäṿáin
    čiähá+N+Pl+Com:  čiäˊváiguin
    čiähá+N+Pl+Abe:  čiäˊváittáá

  Noun - čiähá: # á-stems
    čiähá+N+Sg+Nom: čiäḥá
    čiähá+N+Sg+Gen: čiäṿá
    čiähá+N+Sg+Ill: čiäḥán
    čiähá+N+Sg+Loc: čiäṿást
    čiähá+N+Sg+Com: čiävváin
    čiähá+N+Ess: čiähhán
    čiähá+N+Par: čiähhád
    čiähá+N+Pl+Nom: čiäṿáh
    čiähá+N+Pl+Gen: [čiäṿái, čiäˊṿ̣ái]
    čiähá+N+Pl+Acc: čiäṿáid
    čiähá+N+Pl+Ill: čiävváid
    čiähá+N+Pl+Loc: čiäṿáin
    čiähá+N+Pl+Com: čiäˊṿáiguin
    čiähá+N+Pl+Abe: čiäˊṿáittáá

  Noun - kiälkká:
    kiälkká+N+Sg+Nom:  kiälˊkká
    kiälkká+N+Sg+Gen:  kiälhá
    kiälkká+N+Sg+Acc:  kiälhá
    kiälkká+N+Sg+Ill:  kiälkán
    kiälkká+N+Sg+Loc:  kiälhást
    kiälkká+N+Sg+Com:  kiälˊháin
    kiälkká+N+Sg+Abe:  kiäˊlháttáá
    kiälkká+N+Ess:  kiälkkán
    kiälkká+N+Par:  kiälkkád
    kiälkká+N+Pl+Nom:  kiälháh
    kiälkká+N+Pl+Gen: [kiälhái, kiäˊlhái]
    kiälkká+N+Pl+Acc:  kiälháid
    kiälkká+N+Pl+Ill:  kiälˊháid
    kiälkká+N+Pl+Loc:  kiälháin
    kiälkká+N+Pl+Com:  kiäˊlháiguin
    kiälkká+N+Pl+Abe:  kiäˊlháittáá

  Noun - miärkká:
    miärkká+N+Sg+Nom:  miärˊkká
    miärkká+N+Sg+Gen:  miärhá
    miärkká+N+Sg+Acc:  miärhá
    miärkká+N+Sg+Ill:  miärkán
    miärkká+N+Sg+Loc:  miärhást
    miärkká+N+Sg+Com:  miärˊháin
    miärkká+N+Sg+Abe:  miäˊrháttáá
    miärkká+N+Ess:  miärˊkkán
    miärkká+N+Par:  miärˊkkád
    miärkká+N+Pl+Nom:  miärháh
    miärkká+N+Pl+Gen: [miärhái, miäˊrhái]
    miärkká+N+Pl+Acc:  miärháid
    miärkká+N+Pl+Ill:  miärˊháid
    miärkká+N+Pl+Loc:  miärháin
    miärkká+N+Pl+Com:  miäˊrháiguin
    miärkká+N+Pl+Abe:  miäˊrháittáá

  Noun - riävská:
    riävská+N+Sg+Nom:  riävˊská
    riävská+N+Sg+Gen:  riävská
    riävská+N+Sg+Acc:  riävská
    riävská+N+Sg+Ill:  riävskán
    riävská+N+Sg+Loc:  riävskást
    riävská+N+Sg+Com:  riävˊskáin
    riävská+N+Sg+Abe:  riäˊvskáttáá
    riävská+N+Ess:  riävˊskán
    riávská+N+Par: riävˊskán
    riävská+N+Pl+Nom:  riävskáh
    riävská+N+Pl+Gen: [riävskái, riäˊvskái]
    riävská+N+Pl+Acc:  riävskáid
    riävská+N+Pl+Ill:  riävˊskáid
    riävská+N+Pl+Loc:  riävskáin
    riävská+N+Pl+Com:  riäˊvskáiguin
    riävská+N+Pl+Abe:  riäˊvskáittáá

  Noun - riätká:
    riätká+N+Sg+Nom:  riätˊká
    riätká+N+Sg+Gen:  riäđhá
    riätká+N+Sg+Acc:  riäđhá
    riätká+N+Sg+Ill:  riätkán
    riätká+N+Sg+Loc:  riäđhást
    riätká+N+Sg+Com:  riäđˊháin
    riätká+N+Sg+Abe:  riäˊđháttáá
    riätká+N+Ess:  riätˊkán
    riätká+N+Ess:  riätˊkád
    riätká+N+Pl+Nom:  riäđháh
    riätká+N+Pl+Gen: [riäđhái, riäˊđhái]
    riätká+N+Pl+Acc:  riäđháid
    riätká+N+Pl+Ill:  riäđˊháid
    riätká+N+Pl+Loc:  riäđháin
    riätká+N+Pl+Com:  riäˊđháiguin
    riätká+N+Pl+Abe:  riäˊđháittáá

  Noun - vuástá:
    vuástá+N+Sg+Nom:  vuásˊtá
    vuástá+N+Sg+Gen:  vuástá
    vuástá+N+Sg+Acc:  vuástá
    vuástá+N+Sg+Ill:  vuástán
    vuástá+N+Sg+Loc:  vuástást
    vuástá+N+Sg+Com:  vuásˊtáin
    vuástá+N+Sg+Abe:  vuáˊstáttáá
    vuástá+N+Ess:  vuásˊtán
    vuástá+N+Par:  vuásˊtád
    vuástá+N+Pl+Nom:  vuástáh
    vuástá+N+Pl+Gen: [vuástái, vuáˊstái]
    vuástá+N+Pl+Acc:  vuástáid
    vuástá+N+Pl+Ill:  vuásˊtáid
    vuástá+N+Pl+Loc:  vuástáin
    vuástá+N+Pl+Com:  vuáˊstáiguin
    vuástá+N+Pl+Abe:  vuáˊstáittáá

